【裁判字號】    97,上訴,2043
【裁判日期】    970924
【裁判案由】    毒品危害防制條例
【裁判全文】
臺灣高等法院臺中分院刑事判決        97年度上訴字第2043號
上  訴  人
即  被  告  乙○○
                  （現另案於臺灣臺中監獄臺中分監執行中）
上列上訴人因違反毒品危害防制條例案件，不服臺灣臺中地方法
院97年度訴字第914號中華民國97年7月10日第一審判決（起訴案
號：臺灣臺中地方法院檢察署97年度毒偵字第142號、第696號）
，提起上訴，本院判決如下：
    主  文
上訴駁回。
    事  實及理  由
一、本案經本院審理結果，認第一審判決認事用法及量刑均無不
    當，應予維持，並引第一審判決書記載之事實、證據及理由
    。（如附件）
二、被告上訴意旨略以：被告犯後深具悔意，坦承犯行，原審量
    刑過重；且被告於40日內為警查獲二次之多，應構成連續犯
    或集合犯應論以一罪云云。
三、本院查：
  (一)施用毒品之罪，在修正刑法於95年7月1日施行之前，無論實
    務上或理論上，一向認為施用完畢之後，其犯罪即屬成立，
    而多次施用毒品之情形，亦認均係成立連續犯，從無依集合
    犯所謂包括一罪處斷之例。而刑法修正後，已將連續犯之規
    定刪除，是就施用毒品之罪，自應就其各次施用之行為分別
    論科，始符刑法修正之本旨，殊不因刑法連續犯之刪除，而
    改依集合犯處斷之餘地，上訴意旨請求依連續犯或集合犯之
    例論以一罪，自無可採。
  (二)被告前因施用毒品案件，經法院裁定送觀察、勒戒後，認有
    繼續施用毒品傾向，再送強制戒治，於88年10月6日強制戒
    治期滿，由檢察官於88年10月12日以88年度戒毒偵字第66
    號為不起訴處分確定。又於92年間因施用第一級毒品案件，
    經法院判處有期徒刑8月確定；另犯竊盜案件，經法院判處
    有期徒刑1年6月確定，上揭兩罪合併執行，並於95年3月15
    日因假釋期滿而執行完畢。詎猶不知悔改，復基於施用第一
    級毒品之犯意，再為本件犯行，本院認施用毒品，除戕害自
    身之健康、生命外，並已衍生危害家庭之不良後果，且損及
    社會、國家之整體利益，被告既曾施用毒品，經法院判處有
    期徒刑，並已執行完畢，尚不能深切體悟，自愛自重，猶不
    顧施用毒品對其個人、家庭及社會、國家所造成之危害及負
    累，而再犯之，難認其罪責係屬輕微，自應受相當之刑罰制
    裁，始符社會正義，參酌施用第1級毒品海洛因之法定刑為6
    月以上5年以下有期徒刑之罪，被告復構成累犯，依法加重
    其刑後，原審審酌被告之素行、犯罪之動機、情節、所生危
    害及其他犯罪情節並犯後之態度等一切情狀，依序分別量處
    有期徒刑1年、1年1月，並定其執行刑為有期徒刑1年11月，
    量刑尚稱妥適，被告上訴意旨認量刑過重，顯無理由，應予
    駁回。
五、據上論斷，應依刑事訴訟法第373條、第368條，判決如主文
    。
本案經檢察官甲○○到庭執行職務。
中    華    民    國    97    年    9    月    24   日
            刑事第四庭    審判長法  官  洪   耀   宗
                                法  官  蔡 王 金  全
                                法  官  劉   登   俊
上列正本證明與原本無異。
如不服本判決，應於收受送達後十日內向本院提出上訴書狀，其
未敘述上訴之理由者並得於提出上訴後十日內向本院補提理由書
(均須按他造當事人之人數附繕本)。
                                書記官  粘   銘   環
中    華    民    國    97    年    9     月    25    日
附件
臺灣臺中地方法院刑事判決               97年度訴字第914號
公  訴  人  臺灣臺中地方法院檢察署檢察官
被      告  乙○○  男  40歲（民國○○年○月○日生）
                    身分證統一編號：Ｚ000000000號
                    住台中縣太平市○○里○○路9之8號
                    現另案於臺灣臺中監獄臺中分監執行中
上列被告因毒品危害防制條例案件，經檢察官提起公訴（97年度
毒偵字第142號、第696號），本院判決如下：
    主    文
乙○○施用第一級毒品，累犯，處有期徒刑壹年；又施用第一級
毒品，累犯，處有期徒刑壹年壹月，扣案第一級毒品壹包（送驗
淨重零點壹陸參肆公克，驗餘淨重零點壹陸零伍公克）及其包裝
袋壹個沒收銷燬，應執行有期徒刑壹年拾壹月，扣案第一級毒品
壹包（送驗淨重零點壹陸參肆公克，驗餘淨重零點壹陸零伍公克
）及其包裝袋壹個沒收銷燬。
    犯罪事實
一、乙○○前因施用毒品案件，經法院裁定送觀察、勒戒後，認
    有繼續施用毒品傾向，再送強制戒治，於民國88年10月6日
    強制戒治期滿，由檢察官於88年10月12日以88年度戒毒偵字
    第66號為不起訴處分確定。又於92年間因施用第一級毒品案
    件，經法院判處有期徒刑8月確定；另犯竊盜案件，經法院
    判處有期徒刑1年6月確定，上揭兩罪合併執行，並於95 年3
    月15日因假釋期滿而執行完畢。詎猶不知悔改，復基於施用
    第一級毒品之犯意，為下列犯行：(一)、於96年11月7日，在
    台中縣太平市○○里○○路9之8號住處，以針筒注射方式施
    用第一級毒品海洛因1次，嗣於96年11月7日22時30分許，在
    臺中市○區○○路與中山路口為警查獲。(二)、於96年12 月
    18日15時許，在臺中縣太平市華盛頓中學附近，以針筒注射
    方式，施用第一級毒品海洛因1次。嗣為警於同日16時40 分
    許，在臺中縣太平市○○路288號前查獲，並扣得第一級毒
    品海洛因1包（送驗淨重零點壹陸參肆公克，驗餘淨重零點
    壹陸零伍公克）。
二、案經臺中市警察局第一分局、臺中縣警察局太平分局報請臺
    灣臺中地方法院檢察署檢察官偵查起訴。
    理    由
一、訊據被告乙○○坦承有前揭犯罪事實，並有中山醫學大學附
    設醫院檢驗科藥物檢測中心出具之尿液檢驗報告、行政院衛
    生署草屯療養院鑑定書等附卷可稽，復有第一級毒品海洛因
    1包（送驗淨重零點壹陸參肆公克，驗餘淨重零點壹陸零伍
    公克）扣案可按。又被告前因施用毒品案件，經法院裁定送
    觀察、勒戒後，認有繼續施用毒品傾向，再送強制戒治，於
    88年10月6日強制戒治期滿，由檢察官於88年10月12日以88
    年度戒毒偵字第66號為不起訴處分確定。復於92年6月間，
    因施用第一級毒品案件，經法院判處有期徒刑8月確定，有
    台灣高等法院被告前案紀錄表在卷可稽，本件被告施用毒品
    之時間，雖在上開強制戒治期滿5年以後，然被告既已於上
    開強制戒治期滿後5年內再犯施用毒品案件，且經判刑確定
    ，即與毒品危害防制條例20條第3項「依前項規定為觀察、
    勒戒或強制戒治執行完畢釋放後，5年後再犯第10條之罪者
    ，適用本條前2項之規定。」之情形有別，事證明確，被告
    犯行堪予認定。
二、核被告乙○○所為，係犯毒品危害防制條例第10條第1項之
    施用第一級毒品罪。其施用毒品前，持有毒品之低度行為，
    為施用之高度行為所吸收，不另論罪。被告前曾受有期徒刑
    執行完畢，有前揭紀錄表在卷可稽，其於有期徒刑執行完畢
    後，5年以內故意再犯有期徒刑以上之本罪，為累犯，依刑
    法第47條第1項規定，加重其刑。被告前後2次施用毒品犯行
    ，犯意各別、行為互殊，應分論併罰。爰審酌被告素行不佳
    ，犯罪動機、所生損害及犯後承坦認罪等一切情狀，量處如
    主文所示之刑，扣案之第一級毒品海洛因1小包（送驗淨重
    零點壹陸參肆公克，驗餘淨重零點壹陸零伍公克）及其包裝
    袋壹個（已與毒品難予析離，視為毒品之部分），依毒品危
    害防制條例第18條第1項前段規定，宣告沒收銷燬。
三、據上論斷，應依刑事訴訟法第二百七十三條之一第一項、第
    二百九十九條第一項前段，毒品危害防制條例第10條第1項
    、第18條第1項前段，刑法第十一條、第四十七條第一項、
    第五十一條第五款，判決如主文。
中    華    民    國    97    年    7     月    10    日
                  刑事第四庭    法  官  林清鈞
上正本證明與原本無異。
如不服本判決，應於收受送達後10日內向本院提出上訴書狀（應
敘述具體理由並附繕本）。
上訴書狀如未敘述理由，應於上訴期間屆滿後20日內補提理由書
於本院。
                                書記官  陳貴卿
中    華    民    國    97    年    7     月    10    日
附錄論罪科刑法條
毒品危害防制條例第10條第1項
施用第一級毒品者，處 6 月以上 5 年以下有期徒刑。


司法院資訊處製作；財團法人民間司法改革基金會備份。
